臺灣苗栗地方法院刑事判決　　　　　　 100年度交訴字第13號
公　訴　人　臺灣苗栗地方法院檢察署檢察官
被　　　告　洪崇超
上列被告因業務過失致死案件，經檢察官提起公訴（100年度偵
字第1466號），本院依簡式審判程序判決如下：
    主  文
洪崇超從事業務之人，因業務上之過失致人於死，處有期徒刑柒
月。
    犯罪事實及理由
一、犯罪事實：
（一）洪崇超係福和交通貨運公司之營業半聯結司機，乃從事以
      駕駛為其業務之人。於民國100 年1 月14日深夜11時50分
      許，洪崇超駕駛車牌號碼835 ─G7號營業半聯結車（子車
      車牌號碼82─KR號），從苗栗縣頭份鎮○○路「恆誼化工
      股份有限公司」載運肥料，準備前往屏東縣，並沿苗栗縣
      頭份鎮○○路由南往北方向行駛，行駛約5 分鐘，於同日
      深夜11時55分許，途經苗栗縣頭份鎮○○路464 號前，欲
      臨時停車讓其助手下車時，原應注意汽車臨時停車時，應
      依車輛順行方向緊靠道路右側，且在快車道，不得臨時停
      車，而依當時天候晴，夜間有照明，柏油路面，路面乾燥
      ，無缺陷，亦無障礙物，視距良好等情形，並能注意，竟
      疏未注意及此，在同鎮○○路464 號前臨時停車，未緊靠
      道路右側，且停車位置更佔用外側車道，適有羅以茹騎乘
      車牌號碼7FF ─301 號重型機車，沿該中華路同向從洪崇
      超所駕駛之車輛後方駛來時，亦因疏未注意車前狀況，煞
      避不及，衝入洪崇超所駕駛之營業半聯結車子車左後下方
      ，羅以茹因而受有頭部外傷併顱腦損傷及顱內出血、頸椎
      骨折、胸部挫傷及雙下肢開放性骨折，外傷性出血性神經
      性休克等傷害，經送醫急救後，延至翌（15）日凌晨3 時
      48 分 許不治死亡。至洪崇超於車禍發生後，在警方尚未
      發現前，主動打電話向警方報案而自首，並願意接受裁判
      。
（二）案經羅以茹之父羅春郎訴由苗栗縣警察局頭份分局報請台
      灣苗栗地方法院檢察署檢察官偵查起訴。
二、證據名稱：
（一）被告洪崇超於警詢時及偵、審中之自白（參見相驗卷第9
      頁至第13頁、第25頁至第27頁、第72頁）─可以證明被告
      全部之犯罪事實。
（二）苗栗縣警察局頭份分局處理相驗案件初步調查報告暨報驗
      書1 紙（參見相驗卷第1 頁）─可以證明被告親自報案，
      符合自首要件之事實。
（三）財團法人為恭紀念醫院法醫參考病歷摘要影本1 紙（參見
      相驗卷第3 頁）─可以證明被害人送醫急救前之傷勢相當
      嚴重之事實。
（四）苗栗縣警察局頭份分局道路交通事故現場圖、道路交通事
      故調查報告表（一）（二）各1 紙（參見相驗卷第6 頁至
      第8 頁）─可以證明車禍發生地點之路況及兩車位置之事
      實。
（五）告訴人羅春郎於警詢時之告訴（參見相驗卷第14頁至第16
      頁、第27頁）─可以證明死者於車禍發生前身體狀況良好
      之事實。
（六）現場照片14張（參見相驗卷第17頁至第23頁）─可以證明
      被告駕駛之營業半聯結車停車時，並未緊鄰路面邊緣，有
      佔用外側車道之事實。
（七）台灣苗栗地方法院檢察署相驗屍體證明書1 紙、檢驗報告
      書附有肇事車輛照片12張、相驗照片56張（參見相驗卷第
      28頁、第37頁至第39頁、第41頁至第45頁）─可以證明被
      害人因車禍傷重死亡之事實。
（八）苗栗縣警察局頭份分局檢送相驗時之照片18張、肇事車輛
      照片22張（參見相驗卷第49頁至第61頁）─可以證明死者
      因車禍所受之傷勢，及肇事車輛損害程度之事實。
（九）台灣省竹苗區車輛行車事故鑑定委員會100 年6 月7 日竹
      苗鑑0000000 字第1005302062號函附鑑定意見書1 份（參
      見本院審理卷）─可以證明被害人駕駛重機車，未充分注
      意車前狀況，撞及跨佔快車道停放之車輛，為肇事主因，
      有違反道路交通安全規則第94條第3 項規定；被告駕駛營
      半聯結車，於夜間佔用車道停車讓助手下車，影響行車安
      全，為肇事次因，有違反道路交通安全規則第111 條第1
      項第1 款、第2 項規定之事實。
（十）臺灣高等法院被告前案紀錄表、臺灣苗栗地方法院檢察署
      刑案資料查註紀錄表各1份─可以證明被告之素行。
三、論罪科刑理由：
    核被告洪崇超所為，係犯刑法第276 條第2 項之業務過失致
    人於死罪。被告洪崇超於車禍發生後，在警方尚未得知何人
    係肇事者之前，主動向警方報案表明其係肇事者，並願意接
    受裁判，符合自首要件，依刑法第62條前段之規定，減輕其
    刑。爰審酌被告洪崇超身為職業駕駛人，應知其所駕駛之營
    業半聯結車體積龐大，隨意停車可能占用部分車道，影響其
    他用路人之安全，竟在深夜臨時停車時，未緊鄰路面邊緣，
    ，車身佔用部分外側車道，使後方騎乘機車之死者閃避不及
    ，衝入子車底下慘死，自應負過失致死罪責，從車禍發生後
    迄今，尚未與死者家屬成立民事和解，死者家屬精神所受之
    痛苦未能撫平，犯後能坦白承認，節省有限之司法資源，對
    此次車禍之發生，應負次要之肇事責任，及其生活狀況、品
    行、智識程度、犯後態度等一切情狀，量處如主文所示之刑
    。
四、應適用之法條：
（一）刑事訴訟法第273 條之1 第1 項、第299 條第1 項前段、
      第310 條之2、第454條第1項。
（二）刑法第276 條第2 項、第62條前段。
（三）刑法施行法第1條之1。
五、本判決係依刑事訴訟法第310 條之2 、第454 條第1 項製作
    ，依法僅記載當事人欄、主文、犯罪事實、證據名稱以及應
    適用之法條，其中犯罪事實部分，依同法第308 條之修正立
    法理由，亦僅記載犯罪構成要件事實，關於刑罰加重事由（
    含累犯在內）免予記載（法院辦理刑事訴訟案件應行注意事
    項第144 點參照），但仍於主文予以表明，並於應適用之法
    條欄予以引用。如不服本判決，應於判決送達之日起10日內
    ，向本院提起上訴。
本案經檢察官林俊杰到庭執行職務。
中    華    民    國   100    年    8     月     9     日
                  刑事第三庭    法  官  柳 章 峰
以上正本證明與原本無異。
如不服本判決應於收受判決後10日內向本院提出上訴書狀，並應
敘述具體理由。其未敘述上訴理由者，應於上訴期間屆滿後20日
內向本院補提理由書( 均須按他造當事人之人數附繕本) 「切勿
逕送上級法院」。告訴人或被害人如對本判決不服者，應具備理
由請求檢察官上訴，其上訴期間之計算係以檢察官收受判決正本
之日期為準。
                                書記官  江 秋 靜
中    華    民    國   100    年    8     月     9     日
附記論罪之法條全文：
刑法第276條
因過失致人於死者，處2 年以下有期徒刑、拘役或2 千元以下罰
金。
從事業務之人，因業務上之過失犯前項之罪者，處5 年以下有期
徒刑或拘役，得併科3 千元以下罰金。